---
title: "Tablas de Contingencia"
author: "Curso de Estadística Descriptiva"
date: "24/12/2018"
output: html_document
---

# Tablas de frecuencias unidimensionales
# Variable cualitativa guaradad en un vector
```{r}
set.seed(88)
x = sample(1:5, size=12, replace = TRUE)
x
y = c(3,4,3,2,3,5,1,5,3,3,2,5)
y = factor(y, levels = c(1,2,3,4,5,6))
y
z = factor(x, levels = 1:7)
z
```
# Variable cualitativa guardada en un factor
```{r}
respuestas=factor(sample(c("si","no"),size=12, replace = TRUE))
respuestas
```



# Tablas de contingencia
# Indican las frecuencias absolutas de cada uno de los valores de las variables representadas en el factor o en el vector.
```{r}
table(x)
table(respuestas)
table(y)
table(z)
```
# La función names
```{r}
names(table(x))
names(table(respuestas))
names(table(y))
levels(y)
levels(respuestas)
names(table(z))
```

#Posiciones de las tablas unidimensionales
```{r}
table(z)[7]
table(respuestas)[2]
3*table(y)[3]
```

# Funciones aplicadas a las tablas de contingencia

```{r}
datos = factor(c("H", "M", "M", "M", "H", "H", "M", "M"))
table(datos)
names(table(datos))
table(datos)["M"]
sum(table(datos))
```

# Frecuencias relativas

$$f_i = \frac{n_i}{n}$$

```{r}
prop.table(table(x))
prop.table(table(y))
prop.table(table(z))
prop.table(table(respuestas))
```


```{r}
1
datos
2
table(datos)
3
prop.table(table(datos))
4
table(datos)/length(datos)
5
100*prop.table(table(datos))
6 # Nivel para el cual su frecuencia absoluta es 3
names(which(table(datos)==3))
7
moda <- function(d){
  names(which(table(d)==max(table(d))))
}

m_t = moda(datos)
m_t
```
La moda del data frame es: `r m_t`.

# Ejercicio de la moda
```{r}
names(which(table(x)==max(table(x))))
names(which(table(y)==max(table(y))))
names(which(table(respuestas)==max(table(respuestas))))
names(which(table(z)==max(table(z))))
```

```{r}
hombres = rep("H",6)
mujeres = rep("M",14)
generos = factor(c(hombres,mujeres),levels = c("H","M"))
generos
table(generos)
prop.table(table(generos))

which(table(generos)==max(table(generos)))
```


# Tablas con frecuencias bidimensionales
```{r}
length(respuestas)
set.seed(88)
sexos = factor(sample(c("H","M"),size = length(respuestas),replace = T))
sexos
respuestas
table(sexos)
table(respuestas)
table(sexos,respuestas)
table(respuestas, sexos)
t(table(sexos,respuestas))
```

```{r}
t1 = table(sexos,respuestas)
t1
prop.table(t1)
1
prop.table(t1, margin = 1)
2
prop.table(t1, margin = 2)
```


# Paquete `gmodels`
```{r}
#library(gmodels)
sex = factor(c("H", "M", "M", "M", "H", "H", "M", "M"))
ans = factor(c("S", "N", "S", "S", "S", "N", "N", "S"))
CrossTable(sex, ans, prop.chisq = FALSE)
```

# Sumas por filas y columnas
```{r}
tt <- table(sex, ans)
tt# Frec. absolutas
prop.table(tt)#Frec. Rel. Global
prop.table(tt, margin = 1)#Frec. Rel. Por sexo
prop.table(tt, margin = 2)#Frec. Rel. Por respuesta

colSums(tt)
rowSums(tt)
colSums(prop.table(tt))
rowSums(prop.table(tt))

apply(tt, FUN = sum, MARGIN = 1)
apply(tt, FUN = sqrt, MARGIN = c(1,2))
# en la función apply hay que indicar MARGIN, no tiene valor 
# por defecto
```

