---
title: "Practica Boxplot"
author: "Alberto Mengual"
date: "7/9/2021"
output: html_document
---


# MINI EJERCICIO BOXPLOT - DATOS CUANTITATIVOS
Consiste en coger varios datasets de los famosos que tengan datos numericos y aplicarle el boxplot.


Creo que debería practicar con:

* datos cualitativos:
  + crosstable (para bidimensionales) - hecho en los mosaicos
  + diagrama de mosaico (para bidimensionales) - hecho
  + 
  + añadir a ftable un titulo y los totales y las relativas - PENDIENTE, me faltan los titulos y las acumuladas
  + evitar que se repitan los mosaicos - hecho
  
* ordinales:
  + sintaxis de cumsum() - hecho
  + añadir tablas a los gráficos de mosaico - hecho ( es de los cualitativos)
  + añadir tablas a los diagramas de barras - hecho
  + añadir tablas de frecuencias acumuladas - hecho
  + mejorar la estetica de crosstable??
  + intentar que salgan juntos los gráficos de frecuencias con sus acumuladas.- PENDIENTE
  
  
* cuantitativos:
  + añadir tablas a los diagramas de caja y bigotes totales -(hecho)
  + añadir tablas a los diagramas de cajas y bigotes agrupados - hecho(faltan los nombres)
  + agrupar los bigotes por factores - hecho
  + crear graficos con puntos de colores para las variables cualitativas que faltan, añadir tiulos al grafico y la leyenda - hecho
  + crear graficos y tablas (mas o menos hecho)

* repetir con el otro dataframe

* crear una plantilla de analisis descriptivo:
  + cambir dc por df
* 
* 


## RESUMEN TAREAS
- Hacerle un boxplot a cada uno de ellos, 
- quitar las variables que no son numericas.
- Ponerle un titulo y sus respectivas etiquetas y algún color.
- Entender el concepto del bigote.


### IMPORTAR DATASETS
¿Cuales datasets voy a importar para este mini ejercicio?
Iris y Datacrab
Podía haber cogido cualquier otro, para ver los data frames disponibles usar la función data()
```{r importarDatos}
dc = read.table("../data/datacrab.txt", header = TRUE, row.names = 1)
ir = iris

# convertir las variables categoricas a factores:
dc$color = factor(dc$color, ordered = FALSE)
dc$spine = factor(dc$spine, ordered = TRUE)
dc$satell = factor(dc$satell, ordered = FALSE)

```


### INFORMACIÓN BÁSICA DEL DATASET Y CREACION DE FACTORES
```{r infoB}

head(dc)
str(dc)
summary(dc)

```


### TRATAMIENTO DE LAS VARIABLES

#### Frecuencias absolutas de las variables cualitativas:
```{r ftableCali}
tc = ftable(dc$color, dc$spine, dc$satell, dnn = c("Color","Spine", "Satell"))
tc
ftable(round(prop.table(table(dc$color, dc$spine, dc$satell)),2), 
       dnn = c("Color","Spine", "Satell"))
```

#### Variables cualitativas y ordinales * Diagramas de mosaico
```{r mosaicos}
cual.col = c()
for (i in names(dc)) {
  if ("factor" %in% class(dc[,i])){
    cual.col = c(cual.col,i)
  }
}
library(gmodels)
m = matrix(ncol = 2)
for (i in cual.col) {
  for (j in cual.col) {
    if (i != j & j != "satell") {
      if (i %in% m[,2] & j %in% m[,1]){
        next
      }else{
        m = rbind(m,c(i,j))
        plot(table(dc[,i],dc[,j]), xlab = i, ylab = j,
             main = paste(j, "vs",i), col = c("lightblue","lightpink"))
        
        CrossTable(dc[,i],dc[,j], prop.chisq = FALSE, dnn = c(i,j),
                   format = "SPSS")
      }
    }
  }
}


```



#### Variables cualitativas y ordinales * Diagramas de barras
```{r barplots}
ord.col = c()
cuant.col=c()
for (n in names(dc)){
  if ("factor" %in% class(dc[,n])){
    par(mfrow=c(1,2))
    barplot(table(dc[,n]), main=n, ylab = "frecuencias absolutas",
         col="cadetblue4")
    barplot(prop.table(table(dc[,n])), main=n, ylab = "frecuencias relativas",
         col="coral2")
    tFact = table(dc[,n])
    tFact_rel = prop.table(table(dc[,n]))
    print("Tabla de Frecuencias Absolutas")
    print(tFact)
    print("Tabla de Frecuencias Relativas")
    print(round(tFact_rel,3))
#    CrossTable(dc[,n])
#    apply(dc[,n], FUN = table)
#    prop.table(table(dc[,n]))
  }else{
    cuant.col = c(cuant.col,n)
  }
}
for (n in names(dc)){
  if ("ordered" %in% class(dc[,n])){
    ord.col = c(ord.col,n)
    barplot(cumsum(table(dc[,n])), main=n,
            ylab = "frec. abs. acumuladas",col="aquamarine4")
    barplot(cumsum(prop.table(table(dc[,n]))), main=n,
            ylab = "frec. rel. acumuladas",col="hotpink")
    tFact_Cum = cumsum(table(dc[,n]))
    tFact_rel_Cum = cumsum(prop.table(table(dc[,n])))
    print("Tabla de Frecuencias Absolutas Acumuladas")
    print(tFact_Cum)
    print("Tabla de Frecuencias Relativas Acumuladas")
    print(tFact_rel_Cum)
  }
}
```


#### Variables cuantitativas
```{r boxplotsTotales}
#summary(dc[,cuant.col])
for (x in cuant.col) {
  boxplot(dc[,x], col = "lightblue", notch = FALSE, main = x)
  points(mean(dc[,n]), col = "gold", pch=19, cex = 1.5)
  summCuant = summary(dc[,x])
  print(sprintf("Tabla Resumen de %s",x))
  print(summCuant)
#  lapply(dc[,n], FUN = summary)
}
```



### AGRUPAR DATOS NUMERICOS
#### Peso frente a Ancho agrupado por colores
```{r coloresAgrupados}
library(ggplot2)
library(RColorBrewer)

# Crear escalas de colores
colorcolor = brewer.pal(4,"Dark2")
colorspine = brewer.pal(3,"Set1")
#No hay paletas de 15 colores

# el cuatro son los colores que se toman de dicha paleta
names(colorcolor) = levels(dc$color)
escalac = scale_color_manual(name = "color", values = colorcolor)

# Crear gráfico con la escala de colores personal:

p = ggplot(dc, aes(width,weight, colour = color)) +
  geom_point()
p + escalac

#plot(dc$width,dc$weight, type = "p", main = "Peso Vs Ancho de los Cangrejos",
#     xlab = "Ancho", ylab = "Peso")
```

#### Agrupados por spine con colores
```{r}
# el cuatro son los colores que se toman de dicha paleta
names(colorspine) = levels(dc$spine)
escalasp = scale_color_manual(name = "spine", values = colorspine)

# Crear gráfico con la escala de colores personal:

psp = ggplot(dc, aes(width,weight, colour = spine)) +
  geom_point()
psp + escalasp

```



```{r datos agrupados}

for (i in cuant.col) {
  for (j in cual.col) {
#    tSum = aggregate(dc[,i]~dc[,j], FUN = summary)
    boxplot(dc[,i]~dc[,j], col = "deepskyblue", 
            main = paste(i,"vs",j), 
            ylab = i, xlab = j)
    medias = aggregate(dc[,i]~dc[,j], FUN = mean)
    points(medias, col = "floralwhite", pch = 19)
#    summary(dc[,i],dc[,j])
#    j = factor(dc[,j])
    tSum = by(dc[,i],dc[,j], FUN = summary)
#    tSum = by(dc[,i],j, FUN = summary)
    
    print(tSum)
  }
}
# by(dc[,cuant.col],dc[,"color"], FUN = summary)
# by(dc[,cuant.col],dc[,"spine"], FUN = summary)
# by(dc[,cuant.col],dc[,"satell"], FUN = summary)
```





## DUDAS
* ¿tengo que convertir las variables categoricas a factores en R?
creo que si... sobre todo si son ordinales, pero no lo tengo claro... lo voy haciendo con la función factor y ordered=TRUE
Vale, al convertirlos a factores ordenados la función summary me devuelve las frecuencias absolutas de los mismos.

* ¿cómo se hacen todas las tablas de una vez para todas las variables categoricas en R? RESUELTO

* ¿Cómo seleccionar diferentes colores según las categorías de un factor? más o menos resuelto, ver chunk de coloresAgrupados

* ¿cómo puedo añadir filas totales y frecuencias relativas con la funcion ftable?

* ¿Por que no me salen las tablas agrupas por by o aggregate con los bucles for? - RESUELTO. me faltaba añadirlo a una variable y hacerle un print, con aggregate sigue sin funcionar

* ¿Como hacer tablas para los datos cualitativos? ¿Que no sean ni tablas de frecuencias, ni summary? ¿Serán los histogramas? (interesa detectar los outliers)

* ¿Cómo se le puede poner titulo a las tablas de summary?

* ¿Se puede mejorar la estetica de la tabla de función gmodels::crosstable?

* ¿cómo puedo hacer para que no se me repitan los diagramas de mosaico, color spine, spine color? - RESUELTO

* ¿se puede ajustar el ylim del gráfico dentro del bucle for?

* Cómo puedo hacer para que me salgan juntos los diagramas de las variables ordinales: frecuencias y acumuladas?

* ¿Cómo puedo cambiar los nombres de las listas de las tablas summary en los diagramas de bigotes agrupados? - Probar con las funciones aggregate y head
