---
title: "Ejercicios sobre LaTex, R y Markdown"
author: "Alberto Mengual"
date: "5/13/2021"
output: pdf_document
---

```{r setup, include=FALSE}
knitr::opts_chunk$set(echo = TRUE)
```

# Instrucciones

En primer lugar, debéis reproducir este documento tal cual está. Necesitaréis instalar [MiKTeX](https://miktex.org/download)
y [Texmaker](https://www.xm1math.net/texmaker/download.html).


A continuación de cada pregunta, tenéis que redactar vuestras respuestas de manera correcta y argumentada, indicando qué hacéis, por qué, etc. Si se os pide utilizar instrucciones de `R`, tendréis que mostrarlas todas en chunks.


El objetivo de esta tarea es que os familiaricéis con los documentos Markdown, las fórmulas en \LaTeX\   y los chunks de `R`. Y, de lo más importante, que os acostumbréis a explicar lo que hacéis en cada momento.

# Preguntas

## Pregunta 1

Realizad los siguientes productos de matrices en `R`:

$$A \cdot B$$
$$B \cdot A$$
$$(A\cdot B)^t$$
$$B^t \cdot A$$
$$(A \cdot B)^{-1}$$
$$A^{-1} \cdot B^t$$

donde
$$A = \begin{pmatrix}1 & 2 & 3 & 4\\ 4 & 3 & 2 & 1\\ 0 & 1 & 0 & 2\\ 3 & 0 & 4 & 0\end{pmatrix}\qquad B= \begin{pmatrix}4 & 3 & 2 & 1\\ 0 & 3 & 0 & 4\\ 1 & 2 & 3 & 4\\ 0 & 1 & 0 & 2\end{pmatrix}$$

Finalmente, escribe haciendo uso de \LaTeX\  el resultado de los dos primeros productos de forma adecuada.

### Solución 1

Los pasos a seguir hasta escribir en \LaTeX\ los dos primeros productos son los siguientes:

1. Abrir un CHUNK de `R`
2. Crear las matrices, se podría hacer con `rbind` , con  `cbind` o `matrix(c(...), nrow=4, byrow= )`
3. Realizar las operaciones descritas
5. Finalmente escribir los resultados en \LaTeX\


```{r solucion1, comment=NA}
A=matrix(c(1,2,3,4,4,3,2,1,0,1,0,2,3,0,4,0),nrow = 4,byrow = T)
B=rbind(c(4,3,2,1),c(0,3,0,4),c(1,2,3,4),c(0,1,0,2))

A%*%B
B%*%A
t(A%*%B)
t(B)%*%A
solve(A%*%B)
solve(A)%*%t(B)
```

$$A \cdot B = \begin{pmatrix}7&19&11&29\\ 18&26&14&26\\ 0&5&0&8\\ 16&17&18&19\end{pmatrix}\qquad B\cdot A = \begin{pmatrix}19&19&22&23\\24&9&22&3\\21&11&23&12\\10&3&10&1\end{pmatrix}$$

## Pregunta 2

Considerad en un vector los números de vuestro DNI y llamadlo `dni`. Por ejemplo, si vuestro DNI es 54201567K, vuestro vector será $$dni = (5,4,2,0,1,5,6,7)$$.

Definid el vector en `R`. Calculad con `R` el vector `dni` al cuadrado, la raíz cuadrada del vector `dni` y, por último, la suma de todas las cifras del vector `dni`.

Finalmente, escribid todos estos vectores también a \LaTeX

### Solución 2

1. Abrir un CHUNK de `R`
2. Crear el vector
3. Hacer las operaciones: 
    + el cuadrado
    + la raiz cuadrada
    + la suma de todas las cifras
4. Escribir los vectores en \LaTeX

```{r solucion2, comment=NA}
dni=c(4,4,5,3,8,9,1,2)
dni^2
sqrt(dni)
sum(dni)


```
$$dni^2= (16,16,25,9,64,81,1,4)$$
$$\sqrt{dni}= (2,2,2'236,1'732,2'828,3,1,1'414)$$
$$\sum{dni} = 36$$

## Pregunta 3

Considerad el vector de las letras de vuestro nombre y apellido. Llamadlo `name`. Por ejemplo, en mi caso sería $$nombre = (M,A,R,I,A,S,A,N,T,O,S)$$

Definid dicho vector en `R`. Calculad el subvector que solo contenga vuestro nombre. Calculad también el subvector que contenga solo vuestro apellido.
Ordenadlo alfabéticamente. Cread una matriz con este vector.

Redactad todos vuestros resultados y utilizad \LaTeX\   cuando toque

### Solucion 3  

1. Abrir un CHUNCK
2. Crear el vector name
3. Realizar las operaciones:
    + subvector con nombre
    + subvector con apellido
    + Ordenar apellido alfabeticamente
    + Crear una matriz con ese vector
    
    nota: Voy guardando los resultados en variables para poder trabajar con ellos directamente a continuación.
4. Redactar los resultado usando \LaTeX

```{r solucion3, comment=NA, warning=FALSE}
name=c('A','L','B','E','R','T','O','M','E','N','G','U','A','L')
name
name[1:7]
name[1:which(name=='O')]
apellido=name[8:length(name)]
apellido
abc=sort(apellido)
abc
P=matrix(abc,nrow = 4,ncol = 2,byrow = F)
P
```
$$name= (A,L,B,E,R,T,O,M,E,N,G,U,A,L)$$
$$nombre = (A,L,B,E,R,T,O)$$
$$apellido = (M,E,N,G,U,A,L)$$
$$abc= (A,E,G,L,M,N,U)$$
$$P= \begin{pmatrix}A&M \\ E&N \\ G&U \\ L&A \end{pmatrix}$$




