---
title: "Tarea 8"
author: "Alberto Mengual"
date: "6/8/2021"
output: html_document
---

```{r setup, include=FALSE}
knitr::opts_chunk$set(echo = TRUE)
```

## TAREA 8

Carga en R o en Python el CSV de la web http://winterolympicsmedals.com/medals.csv y responde a las preguntas de la tarea.
```{r cargadf}
medallas = read.csv("data/medals.csv")
str(medallas)
head(medallas, 9)
medallas
```


### Preguntas de esta tarea

1. ¿Cuantos deportistas aparecen en el data frame?
```{r pregunta1}

dim(medallas)

sprintf("En el data frame aparrecen %i medallistas",dim(medallas)[1])

```



2. ¿Cuantos han ganado medallas de oro, cuantos de plata y cuantos de bronce?
```{r pregunta 2}

cuentaMed = aggregate(X~Medal, data= medallas, FUN = length)
cuentaMed
sprintf("%i han ganado medallas de bronce", cuentaMed[cuentaMed$Medal=="Bronze",2])
sprintf("%i han ganado medallas de plata", cuentaMed[cuentaMed$Medal=="Silver",2])
sprintf("%i han ganado medallas de oro", cuentaMed[cuentaMed$Medal=="Gold",2])
```


3. ¿En cuantos lugares se han hecho olimpiadas de invierno?
```{r pregunta3}
lugares = length(levels(medallas$City))
sprintf("Se han hecho olimpiadas de invierno en %i ciudades.",lugares)
```


4. ¿Cuantos hombres y cuantas mujeres hay?
```{r pregunta4}

cuentasex=aggregate(X~Event.gender, data = medallas, FUN = length)
cuentasex

sprintf("Hay %i mujeres y %i hombres.",cuentasex[cuentasex$Event.gender=="W",2],
        cuentasex[cuentasex$Event.gender=="M",2])

```


5. ¿En qué año participaron más deportistas?
```{r pregunta5}

cuentayear=aggregate(X~Year, data = medallas, FUN = length)

maxyear = cuentayear[cuentayear$X==max(cuentayear$X),1]

sprintf("El año en el que participaron más deportistas fue %i.",maxyear)

```


6. El campo NOC indica el país del ganador de la medalla. ¿Qué país puede presumir de haber ganado más medallas de oro en los juegos de invierno entre 1960 y 1996?
```{r pregunta6}

cuentapais=aggregate(X~Medal + Year+NOC, data=medallas, FUN=length)
#cuentapais
cuentaoro = cuentapais[cuentapais$Medal=="Gold",]
#cuentaoro
cuentaoro2=cuentaoro[cuentaoro$Year>=1960 & cuentaoro$Year<=1996, ]
#cuentaoro2
cuentapais2=aggregate(X~NOC, data = cuentaoro2, FUN = sum)
#cuentapais2
paisgana=cuentapais2[cuentapais2$X==max(cuentapais2$X),1]
#droplevels(paisgana)
sprintf("El país que mas medallas de oro ha ganado entre 1960 y 1996 es: %s.",paisgana)

```


### Respuestas del Profe:
¿Cuantos deportistas aparecen en el data frame?

> dim(df)[1]
[1] 2311

¿Cuantos han ganado medallas de oro, cuantos de plata y cuantos de bronce?
```{r respuesta2}
count(df, Medal)
```

> 
  Medal   n
1 Bronze  764
2 Gold    774
3 Silver  773

¿En cuantos lugares se han hecho olimpiadas de invierno?
```{r respuesta3}
length(unique(as.factor(df$City)))
```



¿Cuantos hombres y cuantas mujeres hay?
```{r respuesta4}
count(df, Event.gender)
```


  Event.gender n
1 M            1386
2 W            802

¿En qué año participaron más deportistas? OJO!! magia negra
```{r respuesta5}
df=medallas
#df$Year
max(df$Year)
```



El campo NOC indica el país del ganador de la medalla. ¿Qué país puede presumir de haber ganado más medallas de oro en los juegos de invierno entre 1960 y 1996?
```{r respuesta6}
which.max(table(df$NOC))

```



## Mis comentarios

He aprendido a usar la función aggregate, aunque me ha dado varios fallos con el na.rm y la función count. 

De la corrección de Juan Gabriel he aprendido a usar la función count(df,variable) y que la función max(df$variable) tiene algo de "magia negra": no solo da el máximo, sino que cuenta tambien... Tengo que trabajar la función unique

El problema 6 de Juan Gabriel estaba mal, me parece.

funcion table:
https://www.rdocumentation.org/packages/base/versions/3.6.2/topics/table
https://www.datasciencemadesimple.com/table-function-in-r/
El operador %>% del paquete dplyr:
https://rsanchezs.gitbooks.io/rprogramming/content/chapter9/pipeline.html


## Respuestas de un compañero:

¿Cuantos deportistas aparecen en el data frame?

nrows(medals)

2311

¿Cuantos han ganado medallas de oro, cuantos de plata y cuantos de bronce?

oro <- medals %>% filter(Medal == 'Gold' )

nrow(oro)

plata <- medals %>% filter(Medal == 'Silver' )

nrow(plata)

bronce <- medals %>% filter(Medal == 'Bronze' )

nrow(bronce)

¿En cuantos lugares se han hecho olimpiadas de invierno?

unique(medals$City)

¿Cuantos hombres y cuantas mujeres hay?

hombres <- medals %>% filter(medals$'Event gender' == 'M')

nrow(hombres)

En qué año participaron más deportistas?

max_part <- medals %>% select(Year) %>% count(Year) %>% group_by(Year)

max(max_part)