---
title: "Tarea 3. Estructuras de Datos"
author: "Alberto Mengual"
date: "5/5/2021"
output: pdf_document
---

```{r setup, include=FALSE}
knitr::opts_chunk$set(echo = TRUE)
```



Preguntas de esta tarea

1. Cread un vector llamado "Harry" formado por la sucesión de números consecutivos entre el -10 y 27. Pedidle a R que os devuelva el elemento de índice 7. Escribid el resultado.

```{r tarea3.1, comment=NA, results='hold'}
Harry <- seq(-10,27)
Harry[7]

```


2. Dad el máximo de la sucesión $(200*2^n -7*3^n)$ con n=0,...,200

```{r tarea3.2, comment=NA, results='hold'}
n=1:200
suc = 100*2^n -7*3^n
max(suc)
suc[which(suc==max(suc))]
```


3. Cread la sucesión de números consecutivos entre 0 y 40. A continuación, cread el vector $(3*5^n - 1)$ con n=0,...,40. Ponedle como nombre x. Ahora, dad el subvector de los elementos que son estrictamente mayores que 3.5

```{r tarea3.3, comment=NA, results='hold'}
n=0:40
x = 3*5^n - 1
x_sub = x[which(x>3.5)]
x
x_sub

```


4. Cread una función que os devuelva la parte real, la imaginaria, el módulo, el argumento y el conjugado de un número, mostrando solo 2 cifras significativas

> RECOMENDACIÓN: En algún momento os hará falta utilizar vectores
  
```{r tarea3.4, comment=NA, results='hold'}

print("Introduzca un numero complejo:")
z=scan(what = complex())

compf=function(z){
  texto = c('Parte Real', 'Imaginaria', 'Modulo', 'Argumentoº', 'Conjugado')
  comp=c(Re(z),Im(z),Mod(z),Arg(z)/pi*180,Conj(z))
  print(texto)
  comp
}
compf(z)

#if(is.complex(z)==FALSE) print("No ha introducido un numero complejo") else compf(z)
#solucion del profe:
info = function(x){
    print(c(Re(x),Im(x),Mod(x),Arg(x),Conj(x)),2)
}
```


5. Cread una función que resuelva ecuaciones de segundo grado (de la forma Ax^2+Bx+C=0). No importa, por ahora, que tengáis en cuenta las que no tienen solución

> RECOMENDACIÓN: En algún momento os hará falta utilizar vectores


La formula general para resolver ecuaciones de segundo grado es: 
$$x= \frac{-b \pm \sqrt{b^2-4ac}}{2a}$$
```{r tarea3.5, comment=NA, results='hold'}
print("Introduce el factor cuadratico, A, el factor lineal, B, y el termino independiente, C, de la ecuación de segundo grado en dicho orden:")
vectFactores=scan()
ecuacion=function(a,b,c){
  a=vectFactores[1]
  b=vectFactores[2]
  c=vectFactores[3]
  
  solucion=c((-b+sqrt(b^2-4*a*c))/(2*a),(-b-sqrt(b^2-4*a*c))/(2*a))
  print(sprintf("Las soluciones a la ecuación (%i)x^2+(%i)x+(%i)=0 son:",a,b,c))
  solucion

}
ecuacion(vectFactores)

```


6. Tomando el vector vec = c(0,9,98,2,6,7,5,19,88,20,16,0), dad 3 opciones diferentes para calcular el subvector c(9,19,20,16)

```{r tarea3.6, comment=NA, results='hold'}
vec = c(0,9,98,2,6,7,5,19,88,20,16,0)
vec_sub=c(9,19,20,16)
vec_sub1=vec[c(2,8,10,11)]
vec_sub1
vec_sub2=vec[-c(1,3:7,9,12)]
vec_sub2
vec_sub3=vec[vec==9|vec==19|vec==20|vec==16]
vec_sub3

vec_sub4=vec[vec %in% vec_sub]
vec_sub4
L1 = list(nombre="subvector", datos=vec)
L1$datos[which(L1$datos%in%vec_sub)]

#solucion del profe:
vec[c(2,8,10,11)]
vec[vec == 9 | vec == 19 | vec == 20 | vec == 16]
vec[vec >= 9 & vec <= 20]

```


7. Tomando el vector vec definido en el apartado anterior, buscad
* que entradas son pares

* qué entradas no son pares y mayores que 20

* dónde toma vec su valor máximo

* dónde toma vec sus valores mínimos
    
```{r tarea3.7, comment=NA}
vec = c(0,9,98,2,6,7,5,19,88,20,16,0)
vec_pares=vec[which(vec%%2==0)]
print("Las entradas pares son:")
vec_pares
vec_imp20=vec[which(vec%%2==1 & vec>20)]
print("Las entradas que no son pares y mayores que 20 son:")
vec_imp20
vec_max=vec[which.max(vec)]
print(sprintf("En la posición %i toma el vector el valor máximo:",which.max(vec)))
vec_max
print(sprintf("El valor mínimo del vector es %i y lo toma en las posiciones:",vec[which.min(vec)]))
which(vec==min(vec))
```


8. Adjunta las instrucciones para resolver el Ejercicio 1 del PDF adjunto
Dad la entrada (2,2) $A \cdot (A+A) \cdot A$, con_
$$A = \begin{pmatrix} 1 & 3 \\ 2 & 4 \end{pmatrix} $$

```{r tarea3.8, comment=NA, results='hold'}
A=matrix(1:4,nrow = 2)
A
H=A%*%(A+A)%*%A
H
H[2,2]

```


9. Adjunta las instrucciones para resolver el Ejercicio 2 del PDF adjunto

Dad los valores propios de la matriz:
$$B=\begin{pmatrix} 2&4&-6\\0&0&3\\0&-2&5\end{pmatrix}$$
```{r tarea3.9, comment=NA, results='hold'}
B=rbind(c(2,4,-6),c(0,0,3),c(0,-2,5))
B
eigen(B)$values
```


10. Adjunta las instrucciones para resolver el Ejercicio 3 del PDF adjunto

Dad, redondeando a 3 cifras decimales, los vectores propios de la matriz:

$$ C=\begin{pmatrix} -48 & 35 & -12 \\ -134 & 95 & -32 \\ -194 & 133 & -44\end{pmatrix} $$
```{r tarea3.10, comment=NA, results='hold'}
C=rbind(c(-48,35,-12),c(-134,95,-32),c(-194, 133, -44))
C
round(eigen(C)$vectors,3)
```


11. Adjunta las instrucciones para resolver el Ejercicio 4 del PDF adjunto

Dad el rango de la matriz D:

```{r tarea3.11, comment=NA, results='hold'}
D=cbind(c(-2,-3,-9,-18),c(-8,-6,-22,-44),c(-2,-1,-3,-8),c(3,2,7,15))
D
qr(D)$rank

```


